【裁判字號】    98,消債更,335
【裁判日期】    990322
【裁判案由】    更生事件
【裁判全文】
臺灣士林地方法院民事裁定           98年度消債更字第335號
債  務  人  甲○○
上列當事人聲請更生事件，本院裁定如下：
    主  文
債務人甲○○自中華民國九十九年三月二十四日下午五時起開始
更生程序。
命司法事務官進行本件更生程序。
    理  由
一、按債務人不能清償債務或有不能清償之虞，且無擔保或無優
    先權之債務總額未逾新臺幣（下同）1,200 萬元者，於法院
    裁定開始清算程序或宣告破產前，得向法院聲請更生，觀諸
    消費者債務清理條例第3條、第42條第1項規定自明。次按，
    法院開始更生程序之裁定，應載明其年、月、日、時，並即
    時發生效力。法院開始更生或清算程序後，得命司法事務官
    進行更生或清算程序，必要時得選任律師、會計師或其他適
    當之自然人或法人一人為監督人或管理人，復為同條例第45
    條第1 項、第16條所明定。
二、聲請意旨略以：伊有不能清償債務情事，前已提出債權人清
    冊並附具近兩年度綜合所得資料清單及最近1 個月核發之財
    產資料清單，以書面向最大債權金融機構之萬泰商業銀行股
    份有限公司（下稱萬泰銀行）請求協商，惟萬泰銀行以申請
    文件不符規定予以退件，自伊提出協商請求之翌日逾30日不
    開始協商。又伊無擔保或無優先權之債務總額未逾1,200 萬
    元，復未經法院裁定開始清算程序或宣告破產，爰向本院聲
    請更生等語。
三、經查，債務人所主張之上開事實，業據提出財團法人金融聯
    合徵信中心當事人綜合信用報告之協商前置專用債權人清冊
    （見本院卷第15至18頁）、債務人全戶戶籍謄本（見本院卷
    第19至20頁）、民國95至97年度綜合所得稅各類所得資料清
    單及財產歸屬資料清單（見本院卷第22至26頁）、萬泰銀行
    之前置協商退件通知函（見本院卷第27頁）、債務人薪資證
    明（見本院卷第100 至101 頁）、勞工保險被保險人投保資
    料表（見本院卷第103 至104 頁）及生活支出繳費證明（見
    本院卷第109 至114 頁）等為證，核閱屬實。且經本院依職
    權向最大債權金融機構萬泰銀行函查協商過程等情屬實，有
    萬泰銀行98年10月30日民事陳報狀在卷可考，堪認為真正。
    次查，債務人除其所陳報每月收入約3 萬5,000 元外，其名
    下固有持分1/3 之房屋一棟，及15筆面積合計為6.44平方公
    尺之土地，惟上開房地之公告現值合計僅90萬7,513 元，且
    其名下土地零散、持分甚低，變價不易，是以債務人陳報之
    債務總金額達212 萬3,866 元觀之，債務人之財產確不足履
    行全部債務，債務人主張有不能清償債務情事，當屬實在。
    此外，債務人復查無消費者債務清理條例第6 條第3 項、第
    8 條或第46條各款所定駁回更生聲請之事由存在，則債務人
    聲請更生，應屬有據。揆諸首開說明，應予開始更生程序，
    並命司法事務官進行本件更生程序。
四、爰裁定如主文。
中    華    民    國    99    年    3     月    22    日
                  民事第三庭  法      官  張國勳
上為正本係照原本作成。
本件不得抗告。
中    華    民    國    99    年    3     月    22    日
                              書  記  官  朱亮彰

司法院資訊處製作；財團法人民間司法改革基金會備份。
